【裁判字號】    99,訴,1493
【裁判日期】    991223
【裁判案由】    毒品危害防制條例
【裁判全文】
臺灣高雄地方法院刑事判決              99年度訴字第1493號
公  訴  人  臺灣高雄地方法院檢察署檢察官
被      告  周信雄
選任辯護人  唐治民律師
上列被告因違反毒品危害防制條例案件，經檢察官提起公訴（99
年度偵字第20435 號），本院判決如下：
    主  文
周信雄犯附表一編號１至６６所示販賣第一級毒品罪，共陸拾陸
罪，各處如附表一編號１至６６「主刑及從刑」欄所示之刑；應
執行有期徒刑貳拾肆年，扣案如附表二所示之物及販賣第一級毒
品所得新臺幣萬元均沒收；未扣案販賣第一級毒品所得價值新
臺幣貳仟元之遠傳電信易付卡壹張沒收，如全部或一部不能沒收
時，追徵其價額；未扣案販賣第一級毒品所得共新臺幣萬零捌
佰元沒收，如全部或一部不能沒收時，以其財產抵償之。
    事  實
一、周信雄明知海洛因係業經公告列為毒品危害防制條例第2 條
    第2 項第1 款之第一級毒品，不得販賣、持有，竟基於意圖
    營利而販賣第一級毒品海洛因之犯意，於附表一所示時、地
    ，分別販賣第一級毒品海洛因予蔡崇賢60次、劉裕隆6 次（
    各次販賣之對象、方式、數量、金錢、有無收取價金等，均
    詳見附表一編號1 至66「交易金額」、「交易方式」欄所示
    ）。嗣警接獲民眾報案稱周信雄在販賣毒品，而於民國99年
    6 月18日晚上5 時30分許，在高雄市左營區○○○路361 巷
    28號前攔查周信雄，經其同意後，分別在其身上及其位於高
    雄市○○區○○街12號4 樓之住處，扣得附表二所示之物，
    經警依其所製作之交易帳冊循線追查，始悉上情，周信雄並
    就附表一編號60之部分，於偵查、審理中均自白犯行。
二、案經高雄市政府警察局左營分局報請臺灣高雄地方法院檢察
    署檢察官偵查起訴。
    理  由
壹、證據能力部分：
一、按被告以外之人於偵查中向檢察官所為陳述，除顯有不可信
    之情況者外，得為證據，刑事訴訟法第159 條之1 第2 項定
    有明文。本件證人蔡崇賢、劉裕隆於檢察官偵查中具結後所
    為之證述，並無何顯不可信之情況，依上說明，其於偵查中
    之證言自均具有證據能力。
二、按被告以外之人（包括證人、鑑定人、告訴人、被害人及共
    同被告等）於審判外之陳述雖不符刑事訴訟法第159 條之1
    至之4 等4 條之規定，而經當事人於審判程序同意作為證據
    ，法院審酌該言詞陳述或書面陳述作成時之情況，認為適當
    者，得為證據。而當事人、代理人或辯護人於法院調查證據
    時，知有前項不得為證據之情形，而未於言詞辯論終結前聲
    明異議者，視為有前項之同意，刑事訴訟法第159 條之5 定
    有明文。查本判決後述所引用文書形式之供述證據，其性質
    雖均屬傳聞證據，且當事人均已知上述證據乃傳聞證據，而
    未於言詞辯論終結前聲明異議，本院審酌該文書形式之供述
    證據部分，無證據證明此等證據有何遭變造或偽造情事，認
    為以之作為本件論証之證據，均與待證事實具有關聯性，作
    為本案之證據亦屬適當，揆諸前開規定，上開證據均具有證
    據能力。
三、卷附行動電話通聯記錄，屬機械性列印之資料；另卷附照片
    ，係傳達照相當時現場情況，而透過照片傳達情形與現場實
    況在內容上之一致性，均非屬供述性之傳聞證據，自有證據
    能力。
貳、實體部分：
一、認定被告有罪所憑之依據及理由：
  (一)附表一編號1 至60所示被告周信雄販賣第一級毒品予證人蔡
    崇賢共60次部分，業據被告於本院審理時均自白不諱，且其
    自白經核與證人蔡崇賢於偵查中證述曾向被告購買60次海洛
    因之情節均相符（參偵卷第63～35頁），並有扣案交易帳冊
    上「虫500 」、「虫1000」「虫1500」、「虫2000」等交易
    金額之記載可資佐證，有翻拍照片在卷可稽（參警卷第39～
    45頁），堪認屬實；另附表一編號61至66所示被告販賣第一
    級毒品予證人劉裕隆共6 次部分，亦經其在本院審理時坦承
    不諱，經核亦與證人劉裕隆於偵查中證述向被告購買6 次海
    洛因之情節相符（參偵卷第108 ～109 頁），並有扣案交易
    帳冊上「隆1000」、「隆2000」等交易金額之記載及被告以
    0000000000號手機與證人劉裕隆所持用0000000000號手機通
    聯之紀錄可資佐證，有翻拍照片及通聯紀錄在卷可稽（參偵
    卷第90～93、97～103 頁），亦堪採認，由上均可證被告上
    開自白確與客觀事實均相符，洵堪採為論罪科刑之依據。
  (二)再按，販賣毒品，並無一定之公定價格，每次買賣之價格亦
    各有差異，隨供需雙方之資力或關係之深淺或需求之數量、
    貨源之充裕與否、販賣者對於資金之需求如何即殷切與否，
    以及政府查緝之態度，進而為各種之風險評估，而有各種不
    同之標準，並非一成不變。販賣者從各種「價差」或「量差
    」謀取利潤方式，或有差異，然其所圖利益之非法販賣行為
    目的，則屬相同，並無二致。本件雖無從得悉被告販賣毒品
    之利得，然揆諸前開說明，倘被告無利可得，又豈會甘冒重
    刑之風險，將毒品販售予蔡崇賢、劉裕隆？又情願以賒帳之
    方式讓蔡崇賢積欠購得之價金？足徵被告於販入、販出海洛
    因間，應有相當利潤賺取，故被告上開販賣第一級毒品之所
    為，均有牟利意圖一節，應可認定。
  (三)綜上，被告上開自白既均與客觀事實相符，是本件事證已臻
    明確，被告前揭66次販賣第一級毒品海洛因之犯行，均堪認
    定。
二、論罪科刑：
  (一)按被告上開附表一編號1 至60所示販賣第一級毒品予蔡崇賢
    之行為後，毒品危害防制條例第4 條第1 項、第17條第2 項
    業於98年5 月20日修正公佈，現已施行中，據此，本案應依
    刑法第2 條第1 項規定，依「從舊從輕」原則而為比較，爰
    說明如下：
    1.查被告上開附表一編號1 至60所示犯行之行為時毒品危害
      防制條例第4 條第1 項規定之法定本刑為「死刑或無期徒
      刑；處無期徒刑者，得併科新臺幣1 千萬元以下罰金。」
      ，修正後則提高得併科之罰金數額至新臺幣2 千萬元，故
      此部分應以修正前毒品危害防制條例第4 條第1 項之規定
      較為有利。
    2.又被告上開附表一編號60所示犯行，於行為後毒品危害防
      制條例第17條第2 項已增列自白減輕其刑之規定（被告就
      其所犯本案全部犯行，僅附表一編號60部分於偵查及審判
      中均自白犯行，詳後述），故於量刑適用上，自以修正後
      之規定對被告較為有利。
    3.另上開毒品危害防制條例第4 條第1 項、第17條第2 項之
      規定，係對法定刑度與減輕其刑之適用規定，自不宜割裂
      而分別為新舊法之適用，故被告上開附表一編號60所示犯
      行，經比較結果，以得以適用修正後毒品危害防制條例第
      17條第2 項之規定對被告較為有利，是此部分應適用修正
      後毒品危害防制條例之規定處斷；再被告上開附表一編號
      1 至59所示犯行，經比較結果，以修正前毒品危害防制條
      例第4 條第1 項之規定較為有利，則此部分應適用修正前
      毒品危害防制條例之規定。
    4.末被告附表一編號61至66所示販賣第一級毒品予劉裕隆之
      行為，既均在毒品危害防制條例修正施行後所犯，自應直
      接適用修正後毒品危害防制條例處斷，自不待言。
  (二)故核被告附表一編號1 至59所為，均係犯修正前毒品危害防
    制條例第4 條第1 項之販賣第一級毒品罪；被告附表一編號
    60至66所為，則係犯修正後毒品危害防制條例第4 條第1 項
    之販賣第一級毒品罪。其持有海洛因之低度行為，均為其販
    賣海洛因之高度行為所吸收，均不另論罪。又被告上開66次
    販賣第一級毒品犯行，犯意各別，行為互異，應予分論併罰
    。
  (三)按修正後毒品危害防制條例第17條第2 項規定：「犯第4 條
    至第8 條之罪於偵查及審判中均自白者，減輕其刑。」。本
    件被告及其辯護人均主張：被告偵、審中均自白犯行，請依
    修正後毒品危害防制條例第17條第2 項規定減輕其刑云云。
    惟本件被告上開所犯66次販賣第一級毒品犯行既係各自成罪
    ，則被告在偵查中究對何者之販毒行為自白，本院自應予以
    詳加釐清審認，資為與審判中自白併為是否符合前揭減刑規
    定要件之判斷，方屬適法，茲分述如下：
    1.被告於警詢時分別供稱：「（員警問：帳冊編號一內容第
      15頁【頁面顯示2009年12月3 日】開始及第16、17... 、
      49頁等都顯示【虫】、【黃蟲】這個人，且帳冊內明白標
      示500 、1000、1500等字樣，以上所標示何意？）... 代
      表他（蔡崇賢）歸還我的錢。」、「（員警問：蔡崇賢筆
      錄證稱：他長期向你買海洛因，且警方檢視帳冊內以上所
      列之頁面，均顯示蔡崇賢每日和你確實都有數筆以上交易
      毒品行為，對此你如何解釋？）之前我和他合買所記之帳
      。」（參警卷第6 頁）；是依被告上開所述，其於警詢時
      並未就販賣海洛因予蔡崇賢部分為自白，自難認有何於偵
      查中自白之情事而得予以減刑。
    2.被告於99年6 月19日檢察官訊問時供稱：「（檢察官問：
      你有無賣給蔡崇賢？）他是跟我一起合資購買。」、「（
      檢察官問：蔡崇賢是否跟你購買海洛因？）沒有。一開始
      他跟我合資，後來在98年5 、6 月間他沒有錢才向我買。
      」、「（檢察官問：何時、何地開始賣給蔡崇賢？）98年
      5 、6 月開始他跟我買，地點在左營大路，一手交錢一手
      交貨。」、「（檢察官問：在98年5 、6 月開始跟你買，
      次數？）4 、5 次第一次在98年5 、6 月，價格1 千元，
      數量0.1 公克，第二次在7 月間，價格跟數量相同，第三
      次在7 月間，價格跟數量相同，第四次在8 月，價格跟數
      量相同」等語（參偵卷第10頁），是依被告上開所述，其
      雖自白在98年5 月至8 月間分別販賣1,000 元海洛因予蔡
      崇賢4 次之犯行，然此部分之自白，與本院前揭認定被告
      於97年12月間至98年1 月間販賣海洛因予蔡崇賢等60次之
      事實均不相符，自難認被告於偵查中有何針對附表一編號
      1 至60所示販賣第一級毒品犯行自白犯罪而得予以減刑。
    3.被告於99年9 月29日檢察官訊問時供稱：「（檢察官問：
      你販賣毒品給蔡崇賢時，是否記載在帳簿裡面？）不全部
      是，我只賣過他1 次，就在2009年，我不記得確切時間。
      」、「（檢察官問：蔡崇賢是否曾賒帳？還是都是以現金
      交易？）之前我們是一起合買，後來他沒有錢，所以我上
      述所稱向我購買的那一次就用賒帳的方式。」、「（檢察
      官問：在何地交易？）也是在橋頭鄉。」、「（檢察官問
      ：你記載「500 蟲」、「1000蟲」是否是你們交易的金額
      ？那是借款的金額，不是交易的金額。我會把賣毒品給他
      交易的金額和借款的金額都記載在帳簿裡面。」、「（檢
      察官問：帳簿中那部分的記載是你真的販賣毒品給蔡崇賢
      部分？）是在2009年，日期我不記得了。」、「（檢察官
      問：是否坦承有販賣毒品？）我坦承，我只賣過1 次給蔡
      崇賢，但時間我不記得了。」等語（參偵卷第118 ～121
      頁），是依被告上開所述，其僅坦承於98年間某時，在橋
      頭鄉住處，以賒欠之方式販賣海洛因1 次予蔡崇賢，故本
      院僅能就被告於98年間之某次販賣第一級毒品犯行予以減
      刑，爰就最後一次即附表一編號60所示98年1 月15日之販
      賣第一級毒品予蔡崇賢部分，依修正後毒品危害防制條例
      第17條第2 項之規定予以減輕其刑；另被告其餘附表一編
      號1 至59販賣第一級毒品部分，因不符合上開條例偵、審
      均自白之規定，爰不另予減刑。
    4.至附表一編號61至66所示販賣第一級毒品予劉裕隆部分，
      因被告於偵查中陳稱：帳簿上寫的「隆」是劉裕隆，帳簿
      時間、金額的記載是其請劉裕隆發海報之時間及要支付的
      工資，其並沒有販賣毒品給劉裕隆等語（參偵卷第119 ～
      120 頁），顯見被告並未就販賣海洛因予劉裕隆部分於偵
      查中為自白，本院自不能依前揭條例之規定而予以減刑。
  (四)次按修正前、後毒品危害防制條例第4 條第1 項販賣第一級
    毒品罪之法定刑均為「死刑或無期徒刑」，然同為販賣第一
    級毒品之人，其原因動機不一，犯罪情節未必盡同，或有大
    盤毒梟者，亦有中小盤之分，甚或僅止於吸毒者友儕間謀取
    蠅頭小利互通有無，其販賣行為所造成危害社會之程度自屬
    有異，法律科處此類犯罪，所設之法定最低本刑卻同為「無
    期徒刑」，不可謂不重，於此情形，倘依其情狀處以有期徒
    刑，即足以懲儆，並可達防衛社會之目的者，自非不可依客
    觀之犯行與主觀之惡性二者加以考量其情狀，是否有情輕法
    重之處，適用刑法第59條之規定酌量減輕其刑，期使個案裁
    判之量刑，能斟酌至當，符合罪刑相當原則及比例、平等原
    則。本件被告所犯附表一編號1 至59、61至66所示販賣第一
    級毒品之犯行，每次得款僅有500 至2,000 元不等，所得財
    物不多，是被告此等行為與吸毒者之間，賺取蠅頭小利之有
    償提供毒品以施用差異不大，其犯罪情節當非大、中盤毒梟
    者可資等同並論，尤以大盤毒梟販賣第一級毒品數公斤以上
    ，亦少有處以極刑者，是倘處以法定最低度刑無期徒刑，依
    社會一般觀念及法律情感仍嫌過重，堪認其犯罪之情狀尚堪
    憫恕，而有情輕法重之處，乃就其所犯附表一編號1 至59、
    61至66所示販賣第一級毒品罪，均依刑法第59條規定酌減其
    刑。另被告所犯附表一編號60所示犯行雖有毒品危害防制條
    例第17條第2 項所規定之減輕其刑事由，然就我國司法實務
    之現狀，因販賣第一級毒品罪之法定最輕本刑為無期徒刑，
    罪責甚重，是類似本件被告犯罪情狀者，法院多會援引刑法
    第59條規定酌減其刑，而本案被告偵審中均未自白之如附表
    一編號1 至59、61至66部分均已依照刑法第59條規定減輕其
    刑，有如前述，若謂被告因有其他減輕其刑之事由，進而認
    無需援引刑法第59條規定酌減其刑，則將實質上造成無論有
    無毒品危害防制條例第17條所規定之減輕其刑事由存在，法
    院所得科刑範圍均屬相同之不合理情狀發生，而與毒品危害
    防制條例第17條鼓勵行為人供出毒品來源以斷絕毒品之供給
    ，或使相關訴訟程式儘早確定以開啟行為人自新之路等立法
    目的相違背。因此，本院認於本案中，並不因被告就附表一
    編號60部分犯行有毒品危害防制條例第17條所規定之減輕其
    刑事由存在，即可認無再依刑法第59條、第60條規定，酌減
    其刑之必要，爰審酌被告附表一編號60之犯行依其犯罪情狀
    ，縱已依照毒品危害防制條例第17條第2 項減輕其刑後，亦
    難謂無情輕法重之憾，衡情不無可憫，就其所為該次犯行，
    亦依刑法第59條、第60條之規定減輕其刑，並遞減輕之。
  (五)爰審酌被告本身亦為施用毒品上癮者，現正觀察勒戒中，當
    知施用海洛因不僅殘害身心健康，且因而散盡家財、連累家
    人，或為購買毒品鋌而走險者，更不可勝計，猶為謀個人私
    利，分別販賣第一級毒品予蔡崇賢、劉裕隆等行為，殘害他
    人身心不淺，對於國家民族之發展有莫大之妨礙，所為實屬
    不該；惟念及其犯後於本院審理時已坦承犯行，態度尚可，
    且販賣第一級毒品之數量、金額均非甚鉅，顯非大盤交易之
    毒販，及其動機、目的、每次所得僅區區數百元至數千元等
    一切情狀，分別量處如主文所示之刑，另按刑法第51條數罪
    併罰定執行刑之立法方式，採限制加重原則，亦即非以累加
    方式定應執行刑，本院審酌被告所犯上開各罪，其犯罪時間
    分別集中在97年12月至98年1 月間、99年1 月間，且販賣第
    一級毒品之犯罪手法類似，對象亦僅有蔡崇賢、劉裕隆2 人
    ，如以實質累加之方式定應執行刑，則處罰之刑度顯將超過
    其行為之不法內涵，而違反罪責原則，及考量因生命有限，
    刑罰對被告造成之痛苦程度，係隨刑度增加而生加乘效果，
    而非以等比方式增加，是則以隨罪數增加遞減其刑罰之方式
    ，當足以評價被告行為之不法性之法理（即多數犯罪責任遞
    減原則），爰定被告之應執行刑如主文所示，以示懲儆。
三、沒收部分：
  (一)扣案如附表二編號2 、3 所示空夾鍊袋共99個，為被告所有
    且供其預備犯販賣第一級毒品所用之物，業據被告於本院審
    理中供承在卷（參本院卷第77頁），爰均依刑法第38條第1
    項第2 款規定，分別於被告上開販賣第一級毒品之各罪中宣
    告沒收之。至附表二編號4 所示之電子磅秤1 台，亦係被告
    所有且供其本件販賣第一級毒品犯罪所用秤重之物，亦據被
    告陳述在卷（參偵卷第9 頁），審酌電子磅秤本身即具有重
    複使用之性質，且係毒販用以分裝毒品時常用之物，又係自
    被告住處扣得，應可認係供被告本件販賣毒品所反覆使用專
    屬之物，從而，應依毒品危害防制條例第19條第1 項規定，
    於被告上開販賣第一級毒品之各罪中宣告沒收之。
  (二)扣案如附表二編號1 、5 所示交易紀錄帳冊，均係被告所有
    ，且為被告分別用以如附表一編號1 至60所示販賣海洛因予
    蔡崇賢、附表一編號61至66所示販賣海洛因予劉裕隆所用以
    記帳之物，業據被告供承在卷（參偵卷第9 頁），爰併依毒
    品危害防制條例第19條第1 項規定，於被告附表一編號1 至
    60、附表一編號61至66所示之罪，分別宣告沒收之。
  (三)扣案如附表二編號6 所示門號0000000000號LG廠牌手機1 支
    （內含SIM 卡1 張），為被告所有，且係供其為附表一編號
    61至66所示販賣第一級毒品予證人劉裕隆時聯繫所用之物，
    業據被告供承在卷，並有通聯紀錄在卷可查（參偵卷第97～
    103 頁），爰依毒品危害防制條例第19條第1 項規定，在被
    告附表一編號61至66所示各罪項下宣告沒收。
  (四)扣案如附表一編號31、35至42、44至49、61至66「交易金額
    」欄所示之財物，分別為被告販賣第一級毒品予證人蔡崇賢
    、劉裕隆所得之財物（其中蔡崇賢部分合計22,000元、劉裕
    隆部分合計8,000 元，共30,000元），業經被告於本院審理
    時供述在卷（見本院卷第78頁），應依毒品危害防制條例第
    19條第1 項之規定，分別於被告所犯如附表一編號31、35至
    42、44至49、61至66所示各罪宣告沒收。
  (五)被告附表一編號1 至30、32至34、43「交易金額」欄所示販
    賣第一級毒品予證人蔡崇賢所得財物（合計共30,800元），
    雖均未扣案，仍應依毒品危害防制條例第19條第1 項之規定
    ，於被告附表一編號1 至30、32至34、43所示各罪項下宣告
    沒收，如全部或一部不能沒收時，分別以其財產抵償之。
  (六)未扣案之遠傳電信易付卡，係被告如附表一編號57至59所示
    販賣第一級毒品予證人蔡崇賢所得之財物，業據被告供述明
    確（參本院卷第77～78頁），爰依毒品危害防制條例第19條
    第1 項之規定，於被告附表一編號57至59所示各罪項下宣告
    沒收，如全部或一部不能沒收時，追徵其價額。
  (七)至被告附表一編號50至56、60所示販賣第一級毒品予證人蔡
    崇賢部分，證人蔡崇賢因缺錢而以賒帳方式向被告購得毒品
    一節，業據證人蔡崇賢於偵查中證述在卷（參偵卷第65頁）
    ，故被告此部分既無犯罪所得財物，爰不予以宣告沒收。
  (八)扣案如附表三編號1 所示之海洛因毒品，係被告於99年6 月
    購入供己施用之物，業據被告於本院審理時自承在卷（參本
    院卷第39頁），與被告上開97年12月至98年1 月間、99年1
    月間販賣第一級毒品予蔡崇賢、劉裕隆部分均無關，爰不予
    宣告沒收。另扣案如附表三編號2 、3 所示之物，為被告另
    案施用毒品所用之物，亦不予以宣告沒收；至扣案之現金
    130,000 元，被告否認係販毒所得，且亦查無證據足認上開
    現金係本件被告販毒所得，基於罪疑唯輕原則，亦不為沒收
    之諭知。
據上論斷，依刑事訴訟法第299 條第1 項前段，98年5 月20日修
正前毒品危害防制條例第4 條第1 項、修正後毒品危害防制條例
第4 條第1 項、第17條第2 項、第19條第1 項，刑法第2 條第1
項前段、第11條、第59條、第60條、第51條第5 款、第9 款、第
38條第1 項第2 款，判決如主文。
本案經檢察官陳登燦到庭執行職務。
中    華    民    國    99    年    12    月    23    日
                  刑事第十五庭  審判長法  官    莊珮君
                                      法  官    吳佳樺
                                      法  官    王俊彥
如不服本判決應於收受判決後10日內向本院提出上訴書狀，並應
敘述具體理由。其未敘述上訴理由者，應於上訴期間屆滿後20日
內向本院補提理由書(均須按他造當事人之人數附繕本)「切勿逕
送上級法院」。
以上正本證明與原本無異。
中    華    民    國    99    年    12    月    23    日
                                      書記官    黃園芳
┌──────────────────────────────────────────────┐
│附表一：                                                                                    │
├──────────────────────────────────────────────┤
│周信雄犯販賣第一級毒品各罪。                                                                │
├──┬───┬────────┬────┬─────────┬───────────────┤
│編號│購毒者│   時間/地點    │交易金額│    交易方式      │         主刑及從刑           │
│    │      │   （民國）     │(新臺幣)│                  │                              │
├──┼───┼────────┼────┼─────────┼───────────────┤
│ 1  │蔡崇賢│97年12月3 日某時│500 元  │蔡崇賢先以電話與周│有期徒刑拾伍年陸月，扣案如附表│
│    │（綽號│                │        │信雄聯絡後，周信雄│二編號1 至4 所示之物沒收，未扣│
│    │蝗蟲）├────────┤        │再於左列時、地，販│案販賣第一級毒品所得新臺幣伍佰│
│    │      │高雄縣橋頭鄉建樹│        │賣不詳重量之海洛因│元沒收，如全部或一部不能沒收時│
│    │      │路民生巷20之10號│        │1 包予蔡崇賢，並當│，以其財產抵償之。            │
│    │      │                │        │場收受價金。      │                              │
├──┼───┼────────┼────┼─────────┼───────────────┤
│ 2  │蔡崇賢│97年12月4 日傍晚│500 元  │蔡崇賢先以電話與周│有期徒刑拾伍年陸月，扣案如附表│
│    │（綽號│某時            │        │信雄聯絡後，周信雄│二編號1 至4 所示之物沒收，未扣│
│    │蝗蟲）├────────┤        │再於左列時、地，販│案販賣第一級毒品所得新臺幣伍佰│
│    │      │高雄縣橋頭鄉建樹│        │賣不詳重量之海洛因│元沒收，如全部或一部不能沒收時│
│    │      │路民生巷20之10號│        │1 包予蔡崇賢，並當│，以其財產抵償之。            │
│    │      │                │        │場收受價金。      │                              │
├──┼───┼────────┼────┼─────────┼───────────────┤
│ 3  │蔡崇賢│97年12月4 日半夜│1000 元 │蔡崇賢先以電話與周│有期徒刑拾伍年陸月，扣案如附表│
│    │（綽號│某時            │        │信雄聯絡後，周信雄│二編號1 至4 所示之物沒收，未扣│
│    │蝗蟲）├────────┤        │再於左列時、地，販│案販賣第一級毒品所得新臺幣壹仟│
│    │      │高雄縣橋頭鄉建樹│        │賣不詳重量之海洛因│元沒收，如全部或一部不能沒收時│
│    │      │路民生巷20之10號│        │1 包予蔡崇賢，並當│，以其財產抵償之。            │
│    │      │                │        │場收受價金。      │                              │
├──┼───┼────────┼────┼─────────┼───────────────┤
│ 4  │蔡崇賢│97年12月5 日某時│500 元  │蔡崇賢先以電話與周│有期徒刑拾伍年陸月，扣案如附表│
│    │（綽號│                │        │信雄聯絡後，周信雄│二編號1 至4 所示之物沒收，未扣│
│    │蝗蟲）├────────┤        │再於左列時、地，販│案販賣第一級毒品所得新臺幣伍佰│
│    │      │高雄縣橋頭鄉建樹│        │賣不詳重量之海洛因│元沒收，如全部或一部不能沒收時│
│    │      │路民生巷20之10號│        │1 包予蔡崇賢，並當│，以其財產抵償之。            │
│    │      │                │        │場收受價金。      │                              │
├──┼───┼────────┼────┼─────────┼───────────────┤
│ 5  │蔡崇賢│97年12月5 日某時│1000 元 │蔡崇賢先以電話與周│有期徒刑拾伍年陸月，扣案如附表│
│    │（綽號│                │        │信雄聯絡後，周信雄│二編號1 至4 所示之物沒收，未扣│
│    │蝗蟲）├────────┤        │再於左列時、地，販│案販賣第一級毒品所得新臺幣壹仟│
│    │      │高雄縣橋頭鄉建樹│        │賣不詳重量之海洛因│元沒收，如全部或一部不能沒收時│
│    │      │路民生巷20之10號│        │1 包予蔡崇賢，並當│，以其財產抵償之。            │
│    │      │                │        │場收受價金。      │                              │
├──┼───┼────────┼────┼─────────┼───────────────┤
│ 6  │蔡崇賢│97年12月6 日某時│1000 元 │蔡崇賢先以電話與周│有期徒刑拾伍年陸月，扣案如附表│
│    │（綽號│                │        │信雄聯絡後，周信雄│二編號1 至4 所示之物沒收，未扣│
│    │蝗蟲）├────────┤        │再於左列時、地，販│案販賣第一級毒品所得新臺幣壹仟│
│    │      │高雄縣橋頭鄉建樹│        │賣不詳重量之海洛因│元沒收，如全部或一部不能沒收時│
│    │      │路民生巷20之10號│        │1 包予蔡崇賢，並當│，以其財產抵償之。            │
│    │      │                │        │場收受價金。      │                              │
├──┼───┼────────┼────┼─────────┼───────────────┤
│ 7  │蔡崇賢│97年12月7 日某時│1000 元 │蔡崇賢先以電話與周│有期徒刑拾伍年陸月，扣案如附表│
│    │（綽號│                │        │信雄聯絡後，周信雄│二編號1 至4 所示之物沒收，未扣│
│    │蝗蟲）├────────┤        │再於左列時、地，販│案販賣第一級毒品所得新臺幣壹仟│
│    │      │高雄縣橋頭鄉建樹│        │賣不詳重量之海洛因│元沒收，如全部或一部不能沒收時│
│    │      │路民生巷20之10號│        │1 包予蔡崇賢，並當│，以其財產抵償之。            │
│    │      │                │        │場收受價金。      │                              │
├──┼───┼────────┼────┼─────────┼───────────────┤
│ 8  │蔡崇賢│97年12月8 日某時│500 元  │蔡崇賢先以電話與周│有期徒刑拾伍年陸月，扣案如附表│
│    │（綽號│                │        │信雄聯絡後，周信雄│二編號1 至4 所示之物沒收，未扣│
│    │蝗蟲）├────────┤        │再於左列時、地，販│案販賣第一級毒品所得新臺幣伍佰│
│    │      │高雄縣橋頭鄉建樹│        │賣不詳重量之海洛因│元沒收，如全部或一部不能沒收時│
│    │      │路民生巷20之10號│        │1 包予蔡崇賢，並當│，以其財產抵償之。            │
│    │      │                │        │場收受價金。      │                              │
├──┼───┼────────┼────┼─────────┼───────────────┤
│ 9  │蔡崇賢│97年12月8 日某時│500 元  │蔡崇賢先以電話與周│有期徒刑拾伍年陸月，扣案如附表│
│    │（綽號│                │        │信雄聯絡後，周信雄│二編號1 至4 所示之物沒收，未扣│
│    │蝗蟲）├────────┤        │再於左列時、地，販│案販賣第一級毒品所得新臺幣伍佰│
│    │      │高雄縣橋頭鄉建樹│        │賣不詳重量之海洛因│元沒收，如全部或一部不能沒收時│
│    │      │路民生巷20之10號│        │1 包予蔡崇賢，並當│，以其財產抵償之。            │
│    │      │                │        │場收受價金。      │                              │
├──┼───┼────────┼────┼─────────┼───────────────┤
│ 10 │蔡崇賢│97年12月8 日某時│1000 元 │蔡崇賢先以電話與周│有期徒刑拾伍年陸月，扣案如附表│
│    │（綽號│                │        │信雄聯絡後，周信雄│二編號1 至4 所示之物沒收，未扣│
│    │蝗蟲）├────────┤        │再於左列時、地，販│案販賣第一級毒品所得新臺幣壹仟│
│    │      │高雄縣橋頭鄉建樹│        │賣不詳重量之海洛因│元沒收，如全部或一部不能沒收時│
│    │      │路民生巷20之10號│        │1 包予蔡崇賢，並當│，以其財產抵償之。            │
│    │      │                │        │場收受價金。      │                              │
├──┼───┼────────┼────┼─────────┼───────────────┤
│ 11 │蔡崇賢│97年12月9 日某時│500 元  │蔡崇賢先以電話與周│有期徒刑拾伍年陸月，扣案如附表│
│    │（綽號│                │        │信雄聯絡後，周信雄│二編號1 至4 所示之物沒收，未扣│
│    │蝗蟲）├────────┤        │再於左列時、地，販│案販賣第一級毒品所得新臺幣伍佰│
│    │      │高雄縣橋頭鄉建樹│        │賣不詳重量之海洛因│元沒收，如全部或一部不能沒收時│
│    │      │路民生巷20之10號│        │1 包予蔡崇賢，並當│，以其財產抵償之。            │
│    │      │                │        │場收受價金。      │                              │
├──┼───┼────────┼────┼─────────┼───────────────┤
│ 12 │蔡崇賢│97年12月9 日某時│1000 元 │蔡崇賢先以電話與周│有期徒刑拾伍年陸月，扣案如附表│
│    │（綽號│                │        │信雄聯絡後，周信雄│二編號1 至4 所示之物沒收，未扣│
│    │蝗蟲）├────────┤        │再於左列時、地，販│案販賣第一級毒品所得新臺幣壹仟│
│    │      │高雄縣橋頭鄉建樹│        │賣不詳重量之海洛因│元沒收，如全部或一部不能沒收時│
│    │      │路民生巷20之10號│        │1 包予蔡崇賢，並當│，以其財產抵償之。            │
│    │      │                │        │場收受價金。      │                              │
├──┼───┼────────┼────┼─────────┼───────────────┤
│ 13 │蔡崇賢│97年12月10日某時│500 元  │蔡崇賢先以電話與周│有期徒刑拾伍年陸月，扣案如附表│
│    │（綽號│                │        │信雄聯絡後，周信雄│二編號1 至4 所示之物沒收，未扣│
│    │蝗蟲）├────────┤        │再於左列時、地，販│案販賣第一級毒品所得新臺幣伍佰│
│    │      │高雄縣橋頭鄉建樹│        │賣不詳重量之海洛因│元沒收，如全部或一部不能沒收時│
│    │      │路民生巷20之10號│        │1 包予蔡崇賢，並當│，以其財產抵償之。            │
│    │      │                │        │場收受價金。      │                              │
├──┼───┼────────┼────┼─────────┼───────────────┤
│ 14 │蔡崇賢│97年12月10日某時│500 元  │蔡崇賢先以電話與周│有期徒刑拾伍年陸月，扣案如附表│
│    │（綽號│                │        │信雄聯絡後，周信雄│二編號1 至4 所示之物沒收，未扣│
│    │蝗蟲）├────────┤        │再於左列時、地，販│案販賣第一級毒品所得新臺幣伍佰│
│    │      │高雄縣橋頭鄉建樹│        │賣不詳重量之海洛因│元沒收，如全部或一部不能沒收時│
│    │      │路民生巷20之10號│        │1 包予蔡崇賢，並當│，以其財產抵償之。            │
│    │      │                │        │場收受價金。      │                              │
├──┼───┼────────┼────┼─────────┼───────────────┤
│ 15 │蔡崇賢│97年12月10日某時│1000 元 │蔡崇賢先以電話與周│有期徒刑拾伍年陸月，扣案如附表│
│    │（綽號│                │        │信雄聯絡後，周信雄│二編號1 至4 所示之物沒收，未扣│
│    │蝗蟲）├────────┤        │再於左列時、地，販│案販賣第一級毒品所得新臺幣壹仟│
│    │      │高雄縣橋頭鄉建樹│        │賣不詳重量之海洛因│元沒收，如全部或一部不能沒收時│
│    │      │路民生巷20之10號│        │1 包予蔡崇賢，並當│，以其財產抵償之。            │
│    │      │                │        │場收受價金。      │                              │
├──┼───┼────────┼────┼─────────┼───────────────┤
│ 16 │蔡崇賢│97年12月11日某時│500 元  │蔡崇賢先以電話與周│有期徒刑拾伍年陸月，扣案如附表│
│    │（綽號│                │        │信雄聯絡後，周信雄│二編號1 至4 所示之物沒收，未扣│
│    │蝗蟲）├────────┤        │再於左列時、地，販│案販賣第一級毒品所得新臺幣伍佰│
│    │      │高雄縣橋頭鄉建樹│        │賣不詳重量之海洛因│元沒收，如全部或一部不能沒收時│
│    │      │路民生巷20之10號│        │1 包予蔡崇賢，並當│，以其財產抵償之。            │
│    │      │                │        │場收受價金。      │                              │
├──┼───┼────────┼────┼─────────┼───────────────┤
│ 17 │蔡崇賢│97年12月11日某時│500 元  │蔡崇賢先以電話與周│有期徒刑拾伍年陸月，扣案如附表│
│    │（綽號│                │        │信雄聯絡後，周信雄│二編號1 至4 所示之物沒收，未扣│
│    │蝗蟲）├────────┤        │再於左列時、地，販│案販賣第一級毒品所得新臺幣伍佰│
│    │      │高雄縣橋頭鄉建樹│        │賣不詳重量之海洛因│元沒收，如全部或一部不能沒收時│
│    │      │路民生巷20之10號│        │1 包予蔡崇賢，並當│，以其財產抵償之。            │
│    │      │                │        │場收受價金。      │                              │
├──┼───┼────────┼────┼─────────┼───────────────┤
│ 18 │蔡崇賢│97年12月11日某時│1000 元 │蔡崇賢先以電話與周│有期徒刑拾伍年陸月，扣案如附表│
│    │（綽號│                │        │信雄聯絡後，周信雄│二編號1 至4 所示之物沒收，未扣│
│    │蝗蟲）├────────┤        │再於左列時、地，販│案販賣第一級毒品所得新臺幣壹仟│
│    │      │高雄縣橋頭鄉建樹│        │賣不詳重量之海洛因│元沒收，如全部或一部不能沒收時│
│    │      │路民生巷20之10號│        │1 包予蔡崇賢，並當│，以其財產抵償之。            │
│    │      │                │        │場收受價金。      │                              │
├──┼───┼────────┼────┼─────────┼───────────────┤
│ 19 │蔡崇賢│97年12月12日某時│1000 元 │蔡崇賢先以電話與周│有期徒刑拾伍年陸月，扣案如附表│
│    │（綽號│                │        │信雄聯絡後，周信雄│二編號1 至4 所示之物沒收，未扣│
│    │蝗蟲）├────────┤        │再於左列時、地，販│案販賣第一級毒品所得新臺幣壹仟│
│    │      │高雄縣橋頭鄉建樹│        │賣不詳重量之海洛因│元沒收，如全部或一部不能沒收時│
│    │      │路民生巷20之10號│        │1 包予蔡崇賢，並當│，以其財產抵償之。            │
│    │      │                │        │場收受價金。      │                              │
├──┼───┼────────┼────┼─────────┼───────────────┤
│ 20 │蔡崇賢│97年12月12日某時│500 元  │蔡崇賢先以電話與周│有期徒刑拾伍年陸月，扣案如附表│
│    │（綽號│                │        │信雄聯絡後，周信雄│二編號1 至4 所示之物沒收，未扣│
│    │蝗蟲）├────────┤        │再於左列時、地，販│案販賣第一級毒品所得新臺幣伍佰│
│    │      │高雄縣橋頭鄉建樹│        │賣不詳重量之海洛因│元沒收，如全部或一部不能沒收時│
│    │      │路民生巷20之10號│        │1 包予蔡崇賢，並當│，以其財產抵償之。            │
│    │      │                │        │場收受價金。      │                              │
├──┼───┼────────┼────┼─────────┼───────────────┤
│ 21 │蔡崇賢│97年12月13日某時│1000 元 │蔡崇賢先以電話與周│有期徒刑拾伍年陸月，扣案如附表│
│    │（綽號│                │        │信雄聯絡後，周信雄│二編號1 至4 所示之物沒收，未扣│
│    │蝗蟲）├────────┤        │再於左列時、地，販│案販賣第一級毒品所得新臺幣壹仟│
│    │      │高雄縣橋頭鄉建樹│        │賣不詳重量之海洛因│元沒收，如全部或一部不能沒收時│
│    │      │路民生巷20之10號│        │1 包予蔡崇賢，並當│，以其財產抵償之。            │
│    │      │                │        │場收受價金。      │                              │
├──┼───┼────────┼────┼─────────┼───────────────┤
│ 22 │蔡崇賢│97年12月13日某時│1000 元 │蔡崇賢先以電話與周│有期徒刑拾伍年陸月，扣案如附表│
│    │（綽號│                │        │信雄聯絡後，周信雄│二編號1 至4 所示之物沒收，未扣│
│    │蝗蟲）├────────┤        │再於左列時、地，販│案販賣第一級毒品所得新臺幣壹仟│
│    │      │高雄縣橋頭鄉建樹│        │賣不詳重量之海洛因│元沒收，如全部或一部不能沒收時│
│    │      │路民生巷20之10號│        │1 包予蔡崇賢，並當│，以其財產抵償之。            │
│    │      │                │        │場收受價金。      │                              │
├──┼───┼────────┼────┼─────────┼───────────────┤
│ 23 │蔡崇賢│97年12月13日某時│1500 元 │蔡崇賢先以電話與周│有期徒刑拾伍年陸月，扣案如附表│
│    │（綽號│                │        │信雄聯絡後，周信雄│二編號1 至4 所示之物沒收，未扣│
│    │蝗蟲）├────────┤        │再於左列時、地，販│案販賣第一級毒品所得新臺幣壹仟│
│    │      │高雄縣橋頭鄉建樹│        │賣不詳重量之海洛因│伍佰元沒收，如全部或一部不能沒│
│    │      │路民生巷20之10號│        │1 包予蔡崇賢，並當│收時，以其財產抵償之。        │
│    │      │                │        │場收受價金。      │                              │
├──┼───┼────────┼────┼─────────┼───────────────┤
│ 24 │蔡崇賢│97年12月14日某時│1000 元 │蔡崇賢先以電話與周│有期徒刑拾伍年陸月，扣案如附表│
│    │（綽號│                │        │信雄聯絡後，周信雄│二編號1 至4 所示之物沒收，未扣│
│    │蝗蟲）├────────┤        │再於左列時、地，販│案販賣第一級毒品所得新臺幣壹仟│
│    │      │高雄縣橋頭鄉建樹│        │賣不詳重量之海洛因│元沒收，如全部或一部不能沒收時│
│    │      │路民生巷20之10號│        │1 包予蔡崇賢，並當│，以其財產抵償之。            │
│    │      │                │        │場收受價金。      │                              │
├──┼───┼────────┼────┼─────────┼───────────────┤
│ 25 │蔡崇賢│97年12月15日某時│500 元  │蔡崇賢先以電話與周│有期徒刑拾伍年陸月，扣案如附表│
│    │（綽號│                │        │信雄聯絡後，周信雄│二編號1 至4 所示之物沒收，未扣│
│    │蝗蟲）├────────┤        │再於左列時、地，販│案販賣第一級毒品所得新臺幣伍佰│
│    │      │高雄縣橋頭鄉建樹│        │賣不詳重量之海洛因│元沒收，如全部或一部不能沒收時│
│    │      │路民生巷20之10號│        │1 包予蔡崇賢，並當│，以其財產抵償之。            │
│    │      │                │        │場收受價金。      │                              │
├──┼───┼────────┼────┼─────────┼───────────────┤
│ 26 │蔡崇賢│97年12月15日某時│500 元  │蔡崇賢先以電話與周│有期徒刑拾伍年陸月，扣案如附表│
│    │（綽號│                │        │信雄聯絡後，周信雄│二編號1 至4 所示之物沒收，未扣│
│    │蝗蟲）├────────┤        │再於左列時、地，販│案販賣第一級毒品所得新臺幣伍佰│
│    │      │高雄縣橋頭鄉建樹│        │賣不詳重量之海洛因│元沒收，如全部或一部不能沒收時│
│    │      │路民生巷20之10號│        │1 包予蔡崇賢，並當│，以其財產抵償之。            │
│    │      │                │        │場收受價金。      │                              │
├──┼───┼────────┼────┼─────────┼───────────────┤
│ 27 │蔡崇賢│97年12月15日某時│1500 元 │蔡崇賢先以電話與周│有期徒刑拾伍年陸月，扣案如附表│
│    │（綽號│                │        │信雄聯絡後，周信雄│二編號1 至4 所示之物沒收，未扣│
│    │蝗蟲）├────────┤        │再於左列時、地，販│案販賣第一級毒品所得新臺幣壹仟│
│    │      │高雄縣橋頭鄉建樹│        │賣不詳重量之海洛因│伍佰元沒收，如全部或一部不能沒│
│    │      │路民生巷20之10號│        │1 包予蔡崇賢，並當│收時，以其財產抵償之。        │
│    │      │                │        │場收受價金。      │                              │
├──┼───┼────────┼────┼─────────┼───────────────┤
│ 28 │蔡崇賢│97年12月16日某時│1000 元 │蔡崇賢先以電話與周│有期徒刑拾伍年陸月，扣案如附表│
│    │（綽號│                │        │信雄聯絡後，周信雄│二編號1 至4 所示之物沒收，未扣│
│    │蝗蟲）├────────┤        │再於左列時、地，販│案販賣第一級毒品所得新臺幣壹仟│
│    │      │高雄縣橋頭鄉建樹│        │賣不詳重量之海洛因│元沒收，如全部或一部不能沒收時│
│    │      │路民生巷20之10號│        │1 包予蔡崇賢，並當│，以其財產抵償之。            │
│    │      │                │        │場收受價金。      │                              │
├──┼───┼────────┼────┼─────────┼───────────────┤
│ 29 │蔡崇賢│97年12月17日某時│500 元  │蔡崇賢先以電話與周│有期徒刑拾伍年陸月，扣案如附表│
│    │（綽號│                │        │信雄聯絡後，周信雄│二編號1 至4 所示之物沒收，未扣│
│    │蝗蟲）├────────┤        │再於左列時、地，販│案販賣第一級毒品所得新臺幣伍佰│
│    │      │高雄縣橋頭鄉建樹│        │賣不詳重量之海洛因│元沒收，如全部或一部不能沒收時│
│    │      │路民生巷20之10號│        │1 包予蔡崇賢，並當│，以其財產抵償之。            │
│    │      │                │        │場收受價金。      │                              │
├──┼───┼────────┼────┼─────────┼───────────────┤
│ 30 │蔡崇賢│97年12月17日某時│1000 元 │蔡崇賢先以電話與周│有期徒刑拾伍年陸月，扣案如附表│
│    │（綽號│                │        │信雄聯絡後，周信雄│二編號1 至4 所示之物沒收，未扣│
│    │蝗蟲）├────────┤        │再於左列時、地，販│案販賣第一級毒品所得新臺幣壹仟│
│    │      │高雄縣橋頭鄉建樹│        │賣不詳重量之海洛因│元沒收，如全部或一部不能沒收時│
│    │      │路民生巷20之10號│        │1 包予蔡崇賢，並當│，以其財產抵償之。            │
│    │      │                │        │場收受價金。      │                              │
├──┼───┼────────┼────┼─────────┼───────────────┤
│ 31 │蔡崇賢│97年12月17日某時│1000 元 │蔡崇賢先以電話與周│有期徒刑拾伍年陸月，扣案如附表│
│    │（綽號│                │        │信雄聯絡後，周信雄│二編號1 至4 所示之物及販賣第一│
│    │蝗蟲）├────────┤        │再於左列時、地，販│級毒品所得新臺幣壹仟元均沒收。│
│    │      │高雄縣橋頭鄉建樹│        │賣不詳重量之海洛因│                              │
│    │      │路民生巷20之10號│        │1 包予蔡崇賢，並當│                              │
│    │      │                │        │場收受價金。      │                              │
├──┼───┼────────┼────┼─────────┼───────────────┤
│ 32 │蔡崇賢│97年12月18日某時│1500 元 │蔡崇賢先以電話與周│有期徒刑拾伍年陸月，扣案如附表│
│    │（綽號│                │        │信雄聯絡後，周信雄│二編號1 至4 所示之物沒收，未扣│
│    │蝗蟲）├────────┤        │再於左列時、地，販│案販賣第一級毒品所得新臺幣壹仟│
│    │      │高雄縣橋頭鄉建樹│        │賣不詳重量之海洛因│伍佰元沒收，如全部或一部不能沒│
│    │      │路民生巷20之10號│        │1 包予蔡崇賢，並當│收時，以其財產抵償之。        │
│    │      │                │        │場收受價金。      │                              │
├──┼───┼────────┼────┼─────────┼───────────────┤
│ 33 │蔡崇賢│97年12月19日某時│2000 元 │蔡崇賢先以電話與周│有期徒刑拾伍年陸月，扣案如附表│
│    │（綽號│                │        │信雄聯絡後，周信雄│二編號1 至4 所示之物沒收，未扣│
│    │蝗蟲）├────────┤        │再於左列時、地，販│案販賣第一級毒品所得新臺幣貳仟│
│    │      │高雄縣橋頭鄉建樹│        │賣不詳重量之海洛因│元沒收，如全部或一部不能沒收時│
│    │      │路民生巷20之10號│        │1 包予蔡崇賢，並當│，以其財產抵償之。            │
│    │      │                │        │場收受價金。      │                              │
├──┼───┼────────┼────┼─────────┼───────────────┤
│ 34 │蔡崇賢│97年12月20日某時│2000 元 │蔡崇賢先以電話與周│有期徒刑拾伍年陸月，扣案如附表│
│    │（綽號│                │        │信雄聯絡後，周信雄│二編號1 至4 所示之物沒收，未扣│
│    │蝗蟲）├────────┤        │再於左列時、地，販│案販賣第一級毒品所得新臺幣貳仟│
│    │      │高雄縣橋頭鄉建樹│        │賣不詳重量之海洛因│元沒收，如全部或一部不能沒收時│
│    │      │路民生巷20之10號│        │1 包予蔡崇賢，並當│，以其財產抵償之。            │
│    │      │                │        │場收受價金。      │                              │
├──┼───┼────────┼────┼─────────┼───────────────┤
│ 35 │蔡崇賢│97年12月21日某時│2000 元 │蔡崇賢先以電話與周│有期徒刑拾伍年陸月，扣案如附表│
│    │（綽號│                │        │信雄聯絡後，周信雄│二編號1 至4 所示之物及販賣第一│
│    │蝗蟲）├────────┤        │再於左列時、地，販│級毒品所得新臺幣貳仟元均沒收。│
│    │      │高雄縣橋頭鄉建樹│        │賣不詳重量之海洛因│                              │
│    │      │路民生巷20之10號│        │1 包予蔡崇賢，並當│                              │
│    │      │                │        │場收受價金。      │                              │
├──┼───┼────────┼────┼─────────┼───────────────┤
│ 36 │蔡崇賢│97年12月22日某時│2000 元 │蔡崇賢先以電話與周│有期徒刑拾伍年陸月，扣案如附表│
│    │（綽號│                │        │信雄聯絡後，周信雄│二編號1 至4 所示之物及販賣第一│
│    │蝗蟲）├────────┤        │再於左列時、地，販│級毒品所得新臺幣貳仟元均沒收。│
│    │      │高雄縣橋頭鄉建樹│        │賣不詳重量之海洛因│                              │
│    │      │路民生巷20之10號│        │1 包予蔡崇賢，並當│                              │
│    │      │                │        │場收受價金。      │                              │
├──┼───┼────────┼────┼─────────┼───────────────┤
│ 37 │蔡崇賢│97年12月23日某時│2000 元 │蔡崇賢先以電話與周│有期徒刑拾伍年陸月，扣案如附表│
│    │（綽號│                │        │信雄聯絡後，周信雄│二編號1 至4 所示之物及販賣第一│
│    │蝗蟲）├────────┤        │再於左列時、地，販│級毒品所得新臺幣貳仟元均沒收。│
│    │      │高雄縣橋頭鄉建樹│        │賣不詳重量之海洛因│                              │
│    │      │路民生巷20之10號│        │1 包予蔡崇賢，並當│                              │
│    │      │                │        │場收受價金。      │                              │
├──┼───┼────────┼────┼─────────┼───────────────┤
│ 38 │蔡崇賢│97年12月23日某時│500 元  │蔡崇賢先以電話與周│有期徒刑拾伍年陸月，扣案如附表│
│    │（綽號│                │        │信雄聯絡後，周信雄│二編號1 至4 所示之物及販賣第一│
│    │蝗蟲）├────────┤        │再於左列時、地，販│級毒品所得新臺幣伍佰元均沒收。│
│    │      │高雄縣橋頭鄉建樹│        │賣不詳重量之海洛因│                              │
│    │      │路民生巷20之10號│        │1 包予蔡崇賢，並當│                              │
│    │      │                │        │場收受價金。      │                              │
├──┼───┼────────┼────┼─────────┼───────────────┤
│ 39 │蔡崇賢│97年12月24日某時│2000 元 │蔡崇賢先以電話與周│有期徒刑拾伍年陸月，扣案如附表│
│    │（綽號│                │        │信雄聯絡後，周信雄│二編號1 至4 所示之物及販賣第一│
│    │蝗蟲）├────────┤        │再於左列時、地，販│級毒品所得新臺幣貳仟元均沒收。│
│    │      │高雄縣橋頭鄉建樹│        │賣不詳重量之海洛因│                              │
│    │      │路民生巷20之10號│        │1 包予蔡崇賢，並當│                              │
│    │      │                │        │場收受價金。      │                              │
├──┼───┼────────┼────┼─────────┼───────────────┤
│ 40 │蔡崇賢│97年12月25日某時│2000 元 │蔡崇賢先以電話與周│有期徒刑拾伍年陸月，扣案如附表│
│    │（綽號│                │        │信雄聯絡後，周信雄│二編號1 至4 所示之物及販賣第一│
│    │蝗蟲）├────────┤        │再於左列時、地，販│級毒品所得新臺幣貳仟元均沒收。│
│    │      │高雄縣橋頭鄉建樹│        │賣不詳重量之海洛因│                              │
│    │      │路民生巷20之10號│        │1 包予蔡崇賢，並當│                              │
│    │      │                │        │場收受價金。      │                              │
├──┼───┼────────┼────┼─────────┼───────────────┤
│ 41 │蔡崇賢│97年12月25日某時│500 元  │蔡崇賢先以電話與周│有期徒刑拾伍年陸月，扣案如附表│
│    │（綽號│                │        │信雄聯絡後，周信雄│二編號1 至4 所示之物及販賣第一│
│    │蝗蟲）├────────┤        │再於左列時、地，販│級毒品所得新臺幣伍佰元均沒收。│
│    │      │高雄縣橋頭鄉建樹│        │賣不詳重量之海洛因│                              │
│    │      │路民生巷20之10號│        │1 包予蔡崇賢，並當│                              │
│    │      │                │        │場收受價金。      │                              │
├──┼───┼────────┼────┼─────────┼───────────────┤
│ 42 │蔡崇賢│97年12月26日某時│1000 元 │蔡崇賢先以電話與周│有期徒刑拾伍年陸月，扣案如附表│
│    │（綽號│                │        │信雄聯絡後，周信雄│二編號1 至4 所示之物及販賣第一│
│    │蝗蟲）├────────┤        │再於左列時、地，販│級毒品所得新臺幣壹仟元均沒收。│
│    │      │高雄縣橋頭鄉建樹│        │賣不詳重量之海洛因│                              │
│    │      │路民生巷20之10號│        │1 包予蔡崇賢，並當│                              │
│    │      │                │        │場收受價金。      │                              │
├──┼───┼────────┼────┼─────────┼───────────────┤
│ 43 │蔡崇賢│97年12月27日某時│1300 元 │蔡崇賢先以電話與周│有期徒刑拾伍年陸月，扣案如附表│
│    │（綽號│                │        │信雄聯絡後，周信雄│二編號1 至4 所示之物沒收，未扣│
│    │蝗蟲）├────────┤        │再於左列時、地，販│案販賣第一級毒品所得新臺幣壹仟│
│    │      │高雄縣橋頭鄉建樹│        │賣不詳重量之海洛因│佰元沒收，如全部或一部不能沒│
│    │      │路民生巷20之10號│        │1 包予蔡崇賢，並當│收時，以其財產抵償之。        │
│    │      │                │        │場收受價金。      │                              │
├──┼───┼────────┼────┼─────────┼───────────────┤
│ 44 │蔡崇賢│97年12月27日某時│2000 元 │蔡崇賢先以電話與周│有期徒刑拾伍年陸月，扣案如附表│
│    │（綽號│                │        │信雄聯絡後，周信雄│二編號1 至4 所示之物及販賣第一│
│    │蝗蟲）├────────┤        │再於左列時、地，販│級毒品所得新臺幣貳仟元均沒收。│
│    │      │高雄縣橋頭鄉建樹│        │賣不詳重量之海洛因│                              │
│    │      │路民生巷20之10號│        │1 包予蔡崇賢，並當│                              │
│    │      │                │        │場收受價金。      │                              │
├──┼───┼────────┼────┼─────────┼───────────────┤
│ 45 │蔡崇賢│97年12月28日某時│1000 元 │蔡崇賢先以電話與周│有期徒刑拾伍年陸月，扣案如附表│
│    │（綽號│                │        │信雄聯絡後，周信雄│二編號1 至4 所示之物及販賣第一│
│    │蝗蟲）├────────┤        │再於左列時、地，販│級毒品所得新臺幣壹仟元均沒收。│
│    │      │高雄縣橋頭鄉建樹│        │賣不詳重量之海洛因│                              │
│    │      │路民生巷20之10號│        │1 包予蔡崇賢，並當│                              │
│    │      │                │        │場收受價金。      │                              │
├──┼───┼────────┼────┼─────────┼───────────────┤
│ 46 │蔡崇賢│97年12月28日某時│1000 元 │蔡崇賢先以電話與周│有期徒刑拾伍年陸月，扣案如附表│
│    │（綽號│                │        │信雄聯絡後，周信雄│二編號1 至4 所示之物及販賣第一│
│    │蝗蟲）├────────┤        │再於左列時、地，販│級毒品所得新臺幣壹仟元均沒收。│
│    │      │高雄縣橋頭鄉建樹│        │賣不詳重量之海洛因│                              │
│    │      │路民生巷20之10號│        │1 包予蔡崇賢，並當│                              │
│    │      │                │        │場收受價金。      │                              │
├──┼───┼────────┼────┼─────────┼───────────────┤
│ 47 │蔡崇賢│97年12月29日某時│1000 元 │蔡崇賢先以電話與周│有期徒刑拾伍年陸月，扣案如附表│
│    │（綽號│                │        │信雄聯絡後，周信雄│二編號1 至4 所示之物及販賣第一│
│    │蝗蟲）├────────┤        │再於左列時、地，販│級毒品所得新臺幣壹仟元均沒收。│
│    │      │高雄縣橋頭鄉建樹│        │賣不詳重量之海洛因│                              │
│    │      │路民生巷20之10號│        │1 包予蔡崇賢，並當│                              │
│    │      │                │        │場收受價金。      │                              │
├──┼───┼────────┼────┼─────────┼───────────────┤
│ 48 │蔡崇賢│97年12月30日某時│2000 元 │蔡崇賢先以電話與周│有期徒刑拾伍年陸月，扣案如附表│
│    │（綽號│                │        │信雄聯絡後，周信雄│二編號1 至4 所示之物及販賣第一│
│    │蝗蟲）├────────┤        │再於左列時、地，販│級毒品所得新臺幣貳仟元均沒收。│
│    │      │高雄縣橋頭鄉建樹│        │賣不詳重量之海洛因│                              │
│    │      │路民生巷20之10號│        │1 包予蔡崇賢，並當│                              │
│    │      │                │        │場收受價金。      │                              │
├──┼───┼────────┼────┼─────────┼───────────────┤
│ 49 │蔡崇賢│97年12月31日某時│2000 元 │蔡崇賢先以電話與周│有期徒刑拾伍年陸月，扣案如附表│
│    │（綽號│                │        │信雄聯絡後，周信雄│二編號1 至4 所示之物及販賣第一│
│    │蝗蟲）├────────┤        │再於左列時、地，販│級毒品所得新臺幣貳仟元均沒收。│
│    │      │高雄縣橋頭鄉建樹│        │賣不詳重量之海洛因│                              │
│    │      │路民生巷20之10號│        │1 包予蔡崇賢，並當│                              │
│    │      │                │        │場收受價金。      │                              │
├──┼───┼────────┼────┼─────────┼───────────────┤
│ 50 │蔡崇賢│98年1 月1 日某時│1000 元 │蔡崇賢先以電話與周│有期徒刑拾伍年陸月，扣案如附表│
│    │（綽號│                │        │信雄聯絡後，周信雄│二編號1 至4 所示之物沒收。    │
│    │蝗蟲）├────────┤        │再於左列時、地，販│                              │
│    │      │高雄縣橋頭鄉建樹│        │賣不詳重量之海洛因│                              │
│    │      │路民生巷20之10號│        │1 包予蔡崇賢，惟因│                              │
│    │      │                │        │蔡崇賢沒錢，遂賒欠│                              │
│    │      │                │        │購毒價金1000元。  │                              │
├──┼───┼────────┼────┼─────────┼───────────────┤
│ 51 │蔡崇賢│98年1 月2 日某時│2000 元 │蔡崇賢先以電話與周│有期徒刑拾伍年陸月，扣案如附表│
│    │（綽號│                │        │信雄聯絡後，周信雄│二編號1 至4 所示之物沒收。    │
│    │蝗蟲）├────────┤        │再於左列時、地，販│                              │
│    │      │高雄縣橋頭鄉建樹│        │賣不詳重量之海洛因│                              │
│    │      │路民生巷20之10號│        │1 包予蔡崇賢，惟因│                              │
│    │      │                │        │蔡崇賢沒錢，遂賒欠│                              │
│    │      │                │        │購毒價金2000 元。 │                              │
├──┼───┼────────┼────┼─────────┼───────────────┤
│ 52 │蔡崇賢│98年1 月3 日某時│2000 元 │蔡崇賢先以電話與周│有期徒刑拾伍年陸月，扣案如附表│
│    │（綽號│                │        │信雄聯絡後，周信雄│二編號1 至4 所示之物沒收。    │
│    │蝗蟲）├────────┤        │再於左列時、地，販│                              │
│    │      │高雄縣橋頭鄉建樹│        │賣不詳重量之海洛因│                              │
│    │      │路民生巷20之10號│        │1 包予蔡崇賢，惟因│                              │
│    │      │                │        │蔡崇賢沒錢，遂賒欠│                              │
│    │      │                │        │購毒價金2000 元。 │                              │
├──┼───┼────────┼────┼─────────┼───────────────┤
│ 53 │蔡崇賢│98年1 月4 日某時│1000 元 │蔡崇賢先以電話與周│有期徒刑拾伍年陸月，扣案如附表│
│    │（綽號│                │        │信雄聯絡後，周信雄│二編號1 至4 所示之物沒收。    │
│    │蝗蟲）├────────┤        │再於左列時、地，販│                              │
│    │      │高雄縣橋頭鄉建樹│        │賣不詳重量之海洛因│                              │
│    │      │路民生巷20之10號│        │1 包予蔡崇賢，惟因│                              │
│    │      │                │        │蔡崇賢沒錢，遂賒欠│                              │
│    │      │                │        │購毒價金1000元。  │                              │
├──┼───┼────────┼────┼─────────┼───────────────┤
│ 54 │蔡崇賢│98年1 月5 日某時│2000 元 │蔡崇賢先以電話與周│有期徒刑拾伍年陸月，扣案如附表│
│    │（綽號│                │        │信雄聯絡後，周信雄│二編號1 至4 所示之物沒收。    │
│    │蝗蟲）├────────┤        │再於左列時、地，販│                              │
│    │      │高雄縣橋頭鄉建樹│        │賣不詳重量之海洛因│                              │
│    │      │路民生巷20之10號│        │1 包予蔡崇賢，惟因│                              │
│    │      │                │        │蔡崇賢沒錢，遂賒欠│                              │
│    │      │                │        │購毒價金2000 元。 │                              │
├──┼───┼────────┼────┼─────────┼───────────────┤
│ 55 │蔡崇賢│98年1 月6 日某時│1000 元 │蔡崇賢先以電話與周│有期徒刑拾伍年陸月，扣案如附表│
│    │（綽號│                │        │信雄聯絡後，周信雄│二編號1 至4 所示之物沒收。    │
│    │蝗蟲）├────────┤        │再於左列時、地，販│                              │
│    │      │高雄縣橋頭鄉建樹│        │賣不詳重量之海洛因│                              │
│    │      │路民生巷20之10號│        │1 包予蔡崇賢，惟因│                              │
│    │      │                │        │蔡崇賢沒錢，遂賒欠│                              │
│    │      │                │        │購毒價金1000元。  │                              │
├──┼───┼────────┼────┼─────────┼───────────────┤
│ 56 │蔡崇賢│98年1 月10日某時│500 元  │蔡崇賢先以電話與周│有期徒刑拾伍年陸月，扣案如附表│
│    │（綽號│                │        │信雄聯絡後，周信雄│二編號1 至4 所示之物沒收。    │
│    │蝗蟲）├────────┤        │再於左列時、地，販│                              │
│    │      │高雄縣橋頭鄉建樹│        │賣不詳重量之海洛因│                              │
│    │      │路民生巷20之10號│        │1 包予蔡崇賢，惟因│                              │
│    │      │                │        │蔡崇賢沒錢，遂賒欠│                              │
│    │      │                │        │購毒價金500 元。  │                              │
├──┼───┼────────┼────┼─────────┼───────────────┤
│ 57 │蔡崇賢│98年1 月12日某時│500 元  │蔡崇賢先以電話與周│有期徒刑拾伍年陸月，扣案如附表│
│    │（綽號│                │        │信雄聯絡後，周信雄│二編號1 至4 所示之物及未扣案之│
│    │蝗蟲）├────────┤        │再於左列時、地，販│販賣第一級毒品所得價值新臺幣貳│
│    │      │高雄縣橋頭鄉建樹│        │賣不詳重量之海洛因│仟元之遠傳電信易付卡1 張均沒收│
│    │      │路民生巷20之10號│        │1 包予蔡崇賢，惟因│，遠傳電信易付卡如全部或一部不│
│    │      │                │        │蔡崇賢沒錢，遂賒欠│能沒收時，追徵其價額。        │
│    │      │                │        │購毒價金500 元，嗣│                              │
│    │      │                │        │以遠傳電信易付卡抵│                              │
│    │      │                │        │償。（詳編號59）  │                              │
├──┼───┼────────┼────┼─────────┼───────────────┤
│ 58 │蔡崇賢│98年1 月13日某時│500 元  │蔡崇賢先以電話與周│有期徒刑拾伍年陸月，扣案如附表│
│    │（綽號│                │        │信雄聯絡後，周信雄│二編號1 至4 所示之物及未扣案之│
│    │蝗蟲）├────────┤        │再於左列時、地，販│販賣第一級毒品所得價值新臺幣貳│
│    │      │高雄縣橋頭鄉建樹│        │賣不詳重量之海洛因│仟元之遠傳電信易付卡1 張均沒收│
│    │      │路民生巷20之10號│        │1 包予蔡崇賢，惟因│，遠傳電信易付卡如全部或一部不│
│    │      │                │        │蔡崇賢沒錢，遂賒欠│能沒收時，追徵其價額。        │
│    │      │                │        │購毒價金500 元，嗣│                              │
│    │      │                │        │以遠傳電信易付卡抵│                              │
│    │      │                │        │償。（詳編號59）  │                              │
├──┼───┼────────┼────┼─────────┼───────────────┤
│ 59 │蔡崇賢│98年1 月14日某時│1000 元 │蔡崇賢先以電話與周│有期徒刑拾伍年陸月，扣案如附表│
│    │（綽號│                │        │信雄聯絡後，周信雄│二編號1 至4 所示之物及未扣案之│
│    │蝗蟲）├────────┤        │再於左列時、地，販│販賣第一級毒品所得價值新臺幣貳│
│    │      │高雄縣橋頭鄉建樹│        │賣不詳重量之海洛因│仟元之遠傳電信易付卡1 張均沒收│
│    │      │路民生巷20之10號│        │1 包予蔡崇賢。並收│，遠傳電信易付卡如全部或一部不│
│    │      │                │        │受蔡崇賢所交付價值│能沒收時，追徵其價額。        │
│    │      │                │        │2000元易付卡以抵償│                              │
│    │      │                │        │本次價金及編號57、│                              │
│    │      │                │        │、58購毒之價金。  │                              │
├──┼───┼────────┼────┼─────────┼───────────────┤
│ 60 │蔡崇賢│98年1 月15日某時│500 元  │蔡崇賢先以電話與周│有期徒刑拾年陸月，扣案如附表二│
│    │（綽號│                │        │信雄聯絡後，周信雄│編號1 至4 所示之物沒收。      │
│    │蝗蟲）├────────┤        │再於左列時、地，販│                              │
│    │      │高雄縣橋頭鄉建樹│        │賣不詳重量之海洛因│                              │
│    │      │路民生巷20之10號│        │1 包予蔡崇賢，惟因│                              │
│    │      │                │        │蔡崇賢沒錢，遂賒欠│                              │
│    │      │                │        │購毒價金500 元。  │                              │
├──┼───┼────────┼────┼─────────┼───────────────┤
│ 61 │劉裕隆│99年1 月5 日晚上│1000 元 │劉裕隆先以00000000│有期徒刑拾伍年陸月，扣案如附表│
│    │      │7 時58分後某時  │        │32號手機與周信雄所│二編號2 至6 所示之物及販賣第一│
│    │      ├────────┤        │有0000000000號手機│級毒品所得新臺幣壹仟元均沒收。│
│    │      │高雄市楠梓區加昌│        │聯絡後，周信雄再於│                              │
│    │      │路台糖加油站附近│        │左列時、地，販賣不│                              │
│    │      │                │        │詳重量之海洛因1 包│                              │
│    │      │                │        │予劉裕隆，並當場收│                              │
│    │      │                │        │受價金。          │                              │
├──┼───┼────────┼────┼─────────┼───────────────┤
│ 62 │劉裕隆│99年1 月10日上午│1000 元 │劉裕隆先以00000000│有期徒刑拾伍年陸月，扣案如附表│
│    │      │9 時14分後某時  │        │32號手機與周信雄所│二編號2 至6 所示之物及販賣第一│
│    │      ├────────┤        │有0000000000號手機│級毒品所得新臺幣壹仟元均沒收。│
│    │      │高雄市楠梓區加昌│        │聯絡後，周信雄再於│                              │
│    │      │路台糖加油站附近│        │左列時、地，販賣不│                              │
│    │      │                │        │詳重量之海洛因1 包│                              │
│    │      │                │        │予劉裕隆，並當場收│                              │
│    │      │                │        │受價金。          │                              │
├──┼───┼────────┼────┼─────────┼───────────────┤
│ 63 │劉裕隆│99年1 月11日上午│2000 元 │劉裕隆先以00000000│有期徒刑拾伍年陸月，扣案如附表│
│    │      │7 時34分後某時  │        │32號手機與周信雄所│二編號2 至6 所示之物及販賣第一│
│    │      ├────────┤        │有0000000000號手機│級毒品所得新臺幣貳仟元均沒收。│
│    │      │高雄市楠梓區加昌│        │聯絡後，周信雄再於│                              │
│    │      │路台糖加油站附近│        │左列時、地，販賣不│                              │
│    │      │                │        │詳重量之海洛因1 包│                              │
│    │      │                │        │予劉裕隆，並當場收│                              │
│    │      │                │        │受價金。          │                              │
├──┼───┼────────┼────┼─────────┼───────────────┤
│ 64 │劉裕隆│99年1 月14日上午│1000 元 │劉裕隆先以00000000│有期徒刑拾伍年陸月，扣案如附表│
│    │      │9 時1 分後某時  │        │32號手機與周信雄所│二編號2 至6 所示之物及販賣第一│
│    │      ├────────┤        │有0000000000號手機│級毒品所得新臺幣壹仟元均沒收。│
│    │      │高雄市楠梓區加昌│        │聯絡後，周信雄再於│                              │
│    │      │路台糖加油站附近│        │左列時、地，販賣不│                              │
│    │      │                │        │詳重量之海洛因1 包│                              │
│    │      │                │        │予劉裕隆，並當場收│                              │
│    │      │                │        │受價金。          │                              │
├──┼───┼────────┼────┼─────────┼───────────────┤
│ 65 │劉裕隆│99年1 月14日晚上│1000 元 │劉裕隆先以00000000│有期徒刑拾伍年陸月，扣案如附表│
│    │      │6 時16分後某時  │        │32號手機與周信雄所│二編號2 至6 所示之物及販賣第一│
│    │      ├────────┤        │有0000000000號手機│級毒品所得新臺幣壹仟元均沒收。│
│    │      │高雄市楠梓區加昌│        │聯絡後，周信雄再於│                              │
│    │      │路台糖加油站附近│        │左列時、地，販賣不│                              │
│    │      │                │        │詳重量之海洛因1 包│                              │
│    │      │                │        │予劉裕隆，並當場收│                              │
│    │      │                │        │受價金。          │                              │
├──┼───┼────────┼────┼─────────┼───────────────┤
│ 66 │劉裕隆│99年1 月15日上午│2000 元 │劉裕隆先以00000000│有期徒刑拾伍年陸月，扣案如附表│
│    │      │9 時22分後某時  │        │32號手機與周信雄所│二編號2 至6 所示之物及販賣第一│
│    │      ├────────┤        │有0000000000號手機│級毒品所得新臺幣貳仟元均沒收。│
│    │      │高雄市楠梓區加昌│        │聯絡後，周信雄再於│                              │
│    │      │路台糖加油站附近│        │左列時、地，販賣不│                              │
│    │      │                │        │詳重量之海洛因1 包│                              │
│    │      │                │        │予劉裕隆，並當場收│                              │
│    │      │                │        │受價金。          │                              │
└──┴───┴────────┴────┴─────────┴───────────────┘
┌────────────────────────────────────────┐
│附表二：                                                                        │
├──┬──────────────┬──────┬───┬───────────┤
│編號│         物品名稱           │數量（單位）│所有人│     備  註           │
├──┼──────────────┼──────┼───┼───────────┤
│ 1  │交易紀錄帳冊（2009年）      │    1 本    │周信雄│在周信雄榮昌街住處扣得│
├──┼──────────────┼──────┼───┼───────────┤
│ 2  │空夾鏈袋                    │   11 個    │周信雄│為警在左營大路361 巷28│
│    │                            │            │      │號前攔查周信雄而扣得  │
├──┼──────────────┼──────┼───┼───────────┤
│ 3  │空夾鏈袋                    │   88 個    │周信雄│在周信雄榮昌街住處扣得│
├──┼──────────────┼──────┼───┼───────────┤
│ 4  │電子磅秤                    │    1 台    │周信雄│在周信雄榮昌街住處扣得│
├──┼──────────────┼──────┼───┼───────────┤
│ 5  │交易紀錄帳冊（2010年）      │    1 本    │周信雄│在周信雄榮昌街住處扣得│
├──┼──────────────┼──────┼───┼───────────┤
│ 6  │LG廠牌行動電話（門號：098914│    1 具    │周信雄│為警在左營大路361 巷28│
│    │9743號，序號：00000000000000│            │      │號前攔查周信雄而扣得  │
│    │6 號，含SIM 卡1 張）        │            │      │                      │
└──┴──────────────┴──────┴───┴───────────┘
┌────────────────────────────────────────┐
│附表三：                                                                        │
├──┬──────────────┬──────┬───┬───────────┤
│編號│         物品名稱           │數量（單位）│所有人│     備  註           │
├──┼──────────────┼──────┼───┼───────────┤
│ 1  │海洛因                      │1 包（毛重3.│周信雄│左列物品均為警在左營大│
│    │                            │7 公克，驗後│      │路361 巷28號前攔查周信│
│    │                            │淨重3.68公克│      │雄而扣得。            │
│    │                            │）          │      │                      │
├──┼──────────────┼──────┼───┤                      │
│ 2  │海洛因殘渣袋                │    1 個    │周信雄│                      │
├──┼──────────────┼──────┼───┤                      │
│ 3  │吸管                        │    1 支    │周信雄│                      │
├──┼──────────────┼──────┼───┼───────────┤
│ 4  │現金（新臺幣）              │ 130,000 元 │周信雄│在周信雄榮昌街住處扣得│
└──┴──────────────┴──────┴───┴───────────┘
附錄本件判決論罪法條：
98年5月20日修正前毒品危害防制條例第4 條第1 項
製造、運輸、販賣第一級毒品者，處死刑或無期徒刑；處無期徒
刑者，得併科新臺幣1 千萬元以下罰金。
修正後毒品危害防制條例第4 條第1 項
製造、運輸、販賣第一級毒品者，處死刑或無期徒刑；處無期徒
刑者，得併科新臺幣2 千萬元以下罰金。

司法院資訊處製作；財團法人民間司法改革基金會備份。
